【裁判字號】    99,司執消債更更,10
【裁判日期】    991026
【裁判案由】    
【裁判全文】
臺灣高雄地方法院民事裁定      99年度司執消債更更字第10號
聲  請  人
即債務人    沈顯桐
代  理  人  蔡建賢律師
保  證  人  沈俊毅
債  權  人  中國信託商業銀行股份有限公司
法定代理人  麥克迪諾馬
債  權  人  聯邦商業銀行股份有限公司
法定代理人  李憲章
債  權  人  匯豐（台灣）商業銀行股份有限公司
法定代理人  李鐘培
債  權  人  花旗(台灣)商業銀行股份有限公司
法定代理人  利明獻
債  權  人  萬泰商業銀行股份有限公司
法定代理人  韓傑輔
債  權  人  玉山商業銀行股份有限公司
法定代理人  黃永仁
債  權  人  渣打國際銀行股份有限公司
法定代理人  麥侃哲
債  權  人  大眾商業銀行股份有限公司
法定代理人  陳建平
債  權  人  澳商澳盛銀行集團股份有限公司台北分公司
法定代理人  經天瑞
債  權  人  台灣土地銀行股份有限公司
法定代理人  蘇樂明
債  權  人  華南商業銀行股份有限公司
法定代理人  王濬智
債  權  人  國泰世華商業銀行股份有限公司
法定代理人  汪國華
債  權  人  勞工保險局
法定代理人  蔡吉安
上列當事人間關於本院98年度司執消債更字第477 號裁定認可更
生方案後，經債權人提起異議，經裁定廢棄該裁定，本院99年度
司執消債更更字第10號更生事件再為裁定如下：
    主  文
債務人所提如附件一所示之更生方案應予認可。
    理  由
一、按法院得將更生方案之內容及債務人財產及收入狀況報告書
    通知債權人，命債權人於法院所定期間內以書面確答是否同
    意該方案，逾期不為確答，視為同意。同意及視為同意更生
    方案之已申報無擔保及無優先權債權人過半數，且其所代表
    之債權額，逾已申報無擔保及無優先權總債權額之二分之一
    時，視為債權人會議可決更生方案。更生方案經可決者，法
    院應為認可與否之裁定，消費者債務清理條例第60條第1項
    、第2 項、第62條第1 項分別定有明文。
二、經查：
    (一)本件債務人依消費者債務清理條例規定聲請更生，業經本
      院以98年度消債更字第667 號裁定開始更生程序在案，有
      開始更生之民事裁定在卷可憑。經本院通知各債權人申報
      債權後，各債權人之債權額計算至裁定開始更生程序前一
      日止，分別為：1.有擔保及有優先權債權人玉山商業銀行
      股份有限公司（下稱玉山商業銀行），債權額新台幣（下
      同）632,211 元；2.無擔保及無優先權債權人澳商澳盛銀
      行集團股份有限公司台北分公司（下稱澳盛銀行），債權
      額194,015 元；3.無擔保及無優先權債權人中國信託商業
      銀行股份有限公司（下稱中國信託商業銀行），債權額
      112,106 元；4.無擔保及無優先權債權人匯豐（台灣）商
      業銀行股份有限公司（下稱匯豐商業銀行），債權額
      959,090 元；5.無擔保及無優先權債權人玉山商業銀行股
      份有限公司（下稱玉山商業銀行），債權額103,496 元；
      6.無擔保及無優先權債權人萬泰商業銀行股份有限公司（
      下稱萬泰商業銀行），債權額354,504 元；7.無擔保及無
      優先權債權人華南商業銀行股份有限公司（下稱華南商業
      銀行），債權額84,882元；8.無擔保及無優先權債權人國
      泰世華商業銀行股份有限公司（下稱國泰世華商業銀行）
      ，債權額196,068 元；9.無擔保及無優先權債權人花旗（
      台灣）商業銀行股份有限公司（下稱花旗商業銀行），債
      權額292,309 元；10.無擔保及無優先權債權人渣打國際銀
      行股份有限公司（下稱渣打國際銀行），債權額109,320
      元；11.無擔保及無優先權債權人勞工保險局，債權額
      7,080 元；12.無擔保及無優先權債權人台灣土地銀行股份
      有限公司（下稱台灣土地銀行），債權額179,966 元；13.
      無擔保及無優先權債權人聯邦商業銀行股份有限公司（下
      稱聯邦商業銀行），債權額15,137元；14.無擔保及無優先
      權債權人大眾商業銀行股份有限公司（下稱大眾商業銀行
      ），債權額46,825元等14人，其中無擔保及無優先權債權
      額合計為2,654,798 元，此亦有債權表在卷可稽。
    (二)嗣債務人依已確定之債權表所載各債權人之債權額，提出
      如附件所示之（第二次）更生方案及財產收入狀況報告書
      後，經本院轉知各債權人，並命於10日內確答是否同意債
      務人所提出之更生方案。上開通知送達全體債權人後，無
      擔保及無優先權債權人國泰世華商業銀行、聯邦商業銀行
      、大眾商業銀行等3 人，分別於期限內表示不同意債務人
      之更生方案；無擔保及無優先權債權人華南商業銀行、澳
      盛銀行（原荷蘭銀行）、中國信託商業銀行、花旗商業銀
      行、萬泰商業銀行、渣打國際銀行、勞工保險局等7 人，
      則均未於期間內表示意見；無擔保及無優先權債權人匯豐
      商業銀行、玉山商業銀行、土地銀行等3 人，雖分別於期
      間內表示不同意債務人之第二次更生方案，惟該3 人前於
      債務人提出第一次更生方案，經本院通知於10日內確答是
      否同意時，於99年2 月12日受送達後，分別遲於99年2 月
      25 日 、99年2 月23日、99年2 月25日始具狀表示不同意
      ，均已依法視為同意，則於債務人提高清償金額所提出之
      第二次更生方案，自不容其再為反覆前已同意之效力，而
      另表示不同意之意見，是自應認其等亦已同意如附件所示
      之第二次更生方案，此分別有通知、送達證書及各債權人
      陳報狀在卷可憑，是本件視為同意更生方案之已申報無擔
      保及無優先權債權人人數計為10人，已逾全體更生債權人
      之半數，且其所代表之債權額2,396,768 元，亦已逾全部
      已申報無擔保及無優先權總債權額之二分之一，依首揭規
      定，即視為債權人會議可決債務人所提出之更生方案。
    (三)另債務人之財產僅有高雄縣鳳山市○○○段149-26地號及
      同段2455建號，即門牌號碼高雄縣鳳山市○○路129 巷10
      之4 號之房地各1 筆，並經債務人陳明現值為1,319,257
      元，現尚積欠玉山商業銀行抵押債權額632,211 元，則該
      房地於扣除抵押債權之負擔後，僅有殘值687,046 元，而
      觀債務人所提出如附件所示之更生方案，其清償全體無擔
      保及無優先權債權受償總額達691,360 元，已逾消費者債
      務清理條例第64條第2 項第3 款所定限制。又債務人現任
      職於正昇水電工程有限公司，每月有28,800元之薪資固定
      收入，於扣除債務人所陳每月固定支出為21,696元後，尚
      有7,104 元之餘裕，而債務人所提出如附件所示之更生方
      案，係以每3 個月清償21,605元為清償方式，平均每月須
      提出7,202 元清償債務，與其每月固定收入扣除固定支出
      後之餘額相當，復願提供保證人以保證該更生方案之履行
      ，已足確保債務人日後確實履行所提出如附件所示之更生
      方案。
    (四)綜上所述，本件債務人所提之更生方案，既經債權人會議
      可決，又查無同條例第63條第1 項所定不應認可之消極事
      由存在，自應由本院裁定認可該更生方案。
三、依消費者債務清理條例第62條第1 項、第15條、民事訴訟法
    第95 條、第78條之規定，裁定如主文。
四、如不服本裁定，應於裁定送達後10日內，以書狀向司法事務
    官提出異議。
中    華    民    國    99    年    10    月    26    日
                  民事庭    司法事務官
附件：更生方案
┌──────────────────────────────────┐
│壹、更生方案內容                                                    │
├──────────────────────────────────┤
│1.每期清償金額：新台幣21,605元。                                    │
│2.每3個月為一期，於本裁定確定後之每3、6、9、12月之10日給付各債權人。│
│3.自認可裁定確定第一期起，分8年，共32期清償。                       │
│4.清償比例：26.04%。                                                │
│5.有擔保及無優先權債務總金額：新台幣632,211 元（不依更生程序行使權利│
│  ，故不列入更生清償分配表中受償）。                                │
│6.無擔保及無優先權債務總金額：新台幣2,654,798元。                   │
│7.清償總金額：新台幣691,360元。                                     │
│8.更生方案保證人：沈俊毅，住：高雄市三民區○○○街176號。           │
├──────────────────────────────────┤
│貳、更生清償分配表                                    單位：新台幣元│
├──┬────────────┬─────────┬────────┤
│編號│無擔保及無優先權債權人  │  債  權  金  額  │每期可分配之金額│
├──┼────────────┼─────────┼────────┤
│ 1  │台灣土地銀行股份有限公司│179,966           │1,465           │
├──┼────────────┼─────────┼────────┤
│ 2  │華南商業銀行股份有限公司│84,882            │691             │
├──┼────────────┼─────────┼────────┤
│ 3  │國泰世華商業銀行股份有限│196,068           │1,597           │
│    │公司                    │                  │                │
├──┼────────────┼─────────┼────────┤
│ 4  │花旗( 台灣) 商業銀行股份│292,309           │2,378           │
│    │有限公司                │                  │                │
├──┼────────────┼─────────┼────────┤
│ 5  │澳商澳盛銀行集團股份有限│194,015           │1,579           │
│    │公司台北分公司          │                  │                │
├──┼────────────┼─────────┼────────┤
│ 6  │渣打國際銀行股份有限公司│109,320           │890             │
├──┼────────────┼─────────┼────────┤
│ 7  │匯豐（台灣）商業銀行股份│959,090           │7,804           │
│    │有限公司                │                  │                │
├──┼────────────┼─────────┼────────┤
│ 8  │聯邦商業銀行股份有限公司│15,137            │123             │
│    │                        │                  │                │
├──┼────────────┼─────────┼────────┤
│ 9  │萬泰商業銀行股份有限公司│354,504           │2,884           │
├──┼────────────┼─────────┼────────┤
│10  │大眾商業銀行股份有限公司│46,825            │380             │
├──┼────────────┼─────────┼────────┤
│11  │中國信託商業銀行股份有限│112,106           │912             │
│    │公司                    │                  │                │
├──┼────────────┼─────────┼────────┤
│12  │玉山商業銀行股份有限公司│103,496           │843             │
├──┼────────────┼─────────┼────────┤
│13  │勞工保險局              │7,080             │59              │
└──┴────────────┴─────────┴────────┘

司法院資訊處製作；財團法人民間司法改革基金會備份。
